臺灣臺北地方法院民事判決　　　　　　　99年度訴字第4718號
原　　　告　王金隆原名王金龍.
被　　　告　譙賢能
上列當事人間請求侵權行為損害賠償事件，原告提起附帶民事訴
訟，經本院刑事庭裁定移送前來，本院於民國100 年1月6日言詞
辯論終結，判決如下：
    主      文
被告應給付原告新臺幣伍萬元。
原告其餘之訴駁回。
訴訟費用由被告負擔十分之一，餘由原告負擔。
本判決原告勝訴部分得假執行。
    事實及理由
一、原告起訴主張：被告於民國98年8月至9月間多次與其配偶萬
    娟娟通姦而妨害家庭，經鈞院99年度簡上第185 號刑事判決
    認定有罪確定。原告受此不法侵害，遭受身心重大痛苦、名
    譽受損、家庭破碎，爰請求被告賠償慰撫金新臺幣（下同）
    500,000元。並聲明：被告應給付原告500,000元。
二、被告則以：其未曾與萬娟娟通姦，原告應提出證據以資證明
    ，且原告請求金額過高，其亦無法負擔高額賠償義務等語，
    資為抗辯。並聲明：原告之訴駁回。
三、原告主張之事實，均為被告所否認，惟兩造協議簡化爭點為
    ：(一)被告是否於98年8月至9月間，與原告之配偶萬娟娟有多
    次之通姦行為？(二)原告請求被告給付500,000 元非財產上損
    害賠償，是否過高？有無理由？茲就各爭點判斷如下：
  (一)原告主張被告與其配偶萬娟娟於98年8月至9月間多次通姦，
    雖為被告所否認，惟查被告於臺灣臺北地方法院檢察署檢察
    官99年3 月25日偵訊時，自陳與萬娟娟確有交往過，且有發
    生性行為，而萬娟娟則於99年2月4日經檢察官訊問時，證稱
    於98年8月至9月間與被告在臺北市○○路地址不詳之處所內
    ，有3、4次之通姦行為，此經本院調取本院99年度簡上字第
    185 號刑事卷宗核閱屬實，而被告所犯通姦罪亦經前開本院
    刑事判決判處有期徒刑3 月確定。從而，原告主張被告與其
    配偶萬娟娟有通姦行為，應認有據，堪可採信。
  (二)按不法侵害他人之身體、健康、名譽、自由、信用、隱私、
    貞操，或不法侵害其他人格法益而情節重大者，被害人雖非
    財產上之損害，亦得請求賠償相當之金額。而此規定，於不
    法侵害他人基於父、母、子、女或配偶關係之身分法益而情
    節重大者，準用之。民法第195 條第1項前段、第3項分別定
    有明文。本件被告與原告之配偶萬娟娟通姦，破壞原告家庭
    之完整，顯係不法侵害原告基於配偶關係之身分法益且情節
    重大，揆諸上開規定，原告自得請求被告賠償非財產上損害
    。爰審酌被告不法行為使原告原有之完整家庭遭受破壞，必
    須獨自扶養與萬娟娟所生之子，精神上遭受打擊及痛苦，而
    原告以經營路邊攤維生、每月收入約20,000元至30,000元，
    被告仍有父親必須扶養、無固定工作收入，以及卷附稅務電
    子閘門財產所得調件明細表（見本院卷第7至9頁）所示兩造
    之經濟狀況等情狀，認原告得請求之非財產上損害賠償，以
    50,000元為適當，逾此部分之請求，則屬過高。
四、綜上所述，原告主張被告與其配偶萬娟娟通姦而使其受有非
    財產上損害賠償，應認有據，而被告抗辯其無通姦行為云云
    ，則無可採信，惟其辯稱原告請求非財產上損害賠償金額過
    高，則屬有據。從而，原告依民法第195 條第1項前段、第3
    項，請求被告給付50,000元，為有理由，應予准許。逾此部
    分之請求，則無理由，應予駁回。又按所命給付之金額或價
    額未逾新臺幣五十萬元之判決，法院應依職權宣告假執行。
    民事訴訟法第389 條第1項第5款定有明文。本件命被告給付
    之金額未逾500,000 元，自應依上開規定依職權就原告勝訴
    部分宣告假執行。
五、本件事證已臻明確，兩造其餘攻擊防禦方法及未經本院援用
    之證據，核與判決之結果不生影響，爰不予逐一論駁，併此
    敘明。
六、訴訟費用負擔之依據：民事訴訟法第79條。
中    華    民    國   100    年    1     月    20    日
                  民事第四庭    審判長法  官  張瑜鳳
                                      法  官  陳靜茹
                                      法  官  余明賢
以上正本係照原本作成
如對本判決上訴，須於判決送達後20日內向本院提出上訴狀。如
委任律師提起上訴者，應一併繳納上訴審裁判費。
中    華    民    國   100    年    1     月    20    日
                                      書記官  楊勝欽